# 股权转让过程中的员工安置补偿款

提问人：奶油麦旋风 时间：2020-02-16 14:49:19
请问陈版：
现母公司处置一家子公司，股权转让作价 1000 万元，其中 30 万元为按持股比例由母公司应负担的员工安置费（剩余由子公司承担），且双方约定 30 万元从股权转让作价 1000 万元现金支付部分中扣除。我的疑问是：
1 ）在确认投资收益时，股权对价为 1000 万还是1000-30万？母公司及合并报表上是否应确认管理费用-员工安置费？此处我未查到相关依据及会计处理方式
2 ）搜索过您之前发的帖子：
如果由母公司承担支付义务的，则由于该项补偿义务与股权转让直接相关，因此应当在股权转让完成后确认相关的补偿款支付义务，并调整股权处置损益（如果补偿款在此前已经支付的，则暂挂资产，到实际转让完毕后转入处置损益）。
无论由谁支付，在母公司的合并报表层面，在尚未丧失对该目标公司的控制权之前，合并报表层面的该项补偿负债的确认，应遵循《讲解 2010 》P210～ 211 的重组义务相关预计负债的确认和计量原则。
上述是否理解为：按 1000 万元对价确认投资收益后，再借：管理费用 30 贷：投资收益 30 ？

回答人：chenyiwei
因为被遣散的是子公司的员工，因此母公司不应在其报表中将这部分其承担的遣散费确认为自身的管理费用。对于由母公司承担的部分，可以视为以这部分支出对子公司进行资本性投入，增加长期股权投资的账面价值，再对这部分投资予以处置，因此在个别报表层面最终影响股权投资处置损益。
在合并报表层面，应将遣散费全额（不仅仅是母公司承担的部分）确认为管理费用，如果原先是非全资子公司的，则这部分遣散费按原先的股权比例分配给少数股东损益；相应影响合并报表层面确认的子公司股权处置损益。